臺灣高雄地方法院刑事判決　　　　　　　95年度訴字第3317號
公　訴　人　臺灣高雄地方法院檢察署檢察官
被　　　告　乙○○
　　　　　　　　　　（
指定辯護人　本院公設辯護人
上列被告因毒品危害防制條例案件，經檢察官提起公訴（95年度
偵字第21466 號），本院判決如下：
    主  文
乙○○販賣第二級毒品，累犯，處有期徒刑玖年，扣案如附表編
號三所示之物及門號0000000000號之行動電話壹具（含SIM 卡壹
枚）均沒收；扣案如附表編號二所示之物沒收銷燬之；販賣第二
級毒品所得新臺幣貳萬元沒收之，如全部或一部不能沒收時，以
其財產抵償之。
    事  實
一、乙○○意圖營利，基於販賣第二級毒品甲基安非他命之犯意
    ，自民國95年3 月間起至95年7 月初止，因甲○○及丙○○
    欲購買甲基安非他命施用，即由甲○○以所有門號00000000
    00號行動電話撥打乙○○所使用0000000000號門號洽購甲基
    安非他命，乙○○即聯絡真實姓名年籍不詳、綽號「阿五」
    之人，購買以新台幣（下同）1 千元至6 千元不等之代價購
    買甲基安非他命，先後購毒6 次均約在鄰近高雄縣鳳山市○○路與青年路交岔路口國宅工地附近交易甲基安非他命；乙○○於上開期間6 次向「阿五」取得甲基安非他命後，均以
    原價轉售給甲○○、丙○○，並均向甲○○、丙○○等2人
    牟分得重量不等之甲基安非他命供己施用作為其轉售之利益
    ；甲○○及丙○○等2 人於上開期間6 次向乙○○購買甲基
    安非他命，分別累計花費1 萬元，共消費2 萬元。其間因臺
    灣高雄地方法院檢察署檢察官2 次於95年5 月30日、同年6
    月28日對甲○○、乙○○持用之上開電話號碼核發通訊監聽
    書執行通訊監察，而疑有販賣毒品行為，嗣於95年8 月16日
    上午7 時30分許，經警持本院核發95年度聲搜字第2017號搜
    索票執行搜索，在乙○○位於高雄縣大寮鄉○○路107 之7
    號之居處（起訴書誤載為高雄縣大寮鄉○○路66之2 號）查
    獲，並扣得如附表所示之物。
二、案經高雄縣政府警察局仁武分局報告臺灣高雄地方法院檢察
    署檢察官偵查起訴。
    理  由
一、訊據被告乙○○固坦承於上開時地，陸續6 次收受甲○○、
    丙○○2 人交付購買甲基安非他命之價金，而由伊聯絡並出
    面向真實姓名年籍不詳、綽號「阿五」之人以1 千至6 千元
    不等之價錢購買重量不等第二級毒品甲基安非他命後，隨即
    與甲○○、丙○○在高雄縣鳳山市○○路與青年路交岔路口
    國宅工地內一同施用，惟矢口否認涉有販賣第二級毒品甲基
    安非他命之犯行，辯稱：係與甲○○、丙○○等2 人共同合
    資向「阿五」購買甲基安非他命，並非伊販賣甲基安非他命
    與甲○○、丙○○等2 人，而伊6 次均有出資，亦非單純代
    其2 人向「阿五」購買云云。惟查：
（一）被告自民國95年3 月間起至95年7 月初止，期間6 次出面
      向「阿五」購買甲基安非他命，並交付與甲○○、丙○○
      ，而甲○○、丙○○則各交付購買甲基安非他命價金分別
      累計共1 萬元，合計2 萬元與被告，交易地點均在高雄縣
      鳳山市○○路與青年路口附近的國宅工地等情，業據證人
      甲○○、丙○○於審理時結證無訛（分別參本院卷第88至
      89頁、第92、94頁），且為被告所是認（參本院卷第11 9
      至121 頁及偵卷第5 頁），堪信為真實。而甲○○、丙○○等2 人均染有施用甲基安非他命惡習，亦據2 人分別於
      審理時陳述在卷（分別參本院卷第86、94頁），且甲○○
      、丙○○等2 人均於95年間因施用甲基安非他命犯行而分
      別經本院以95年度簡字第4826號、95年度簡字第3930號簡
      易判決判處罪刑確定，此有上開2 判決附卷可證（參本院
      卷第36至45頁），亦足見其2 人因染有施用甲基安非他命
      之惡習而有購買毒品甲基安非他命之需求，足認被告確有
      販售甲基安非他命與甲○○、丙○○之行為；而在被告高
      雄縣大寮鄉○○路107 之7 號之居處所扣得如附表編號3
      所示之空夾鏈袋2 個，衡情本可用於包裝甲基安非他命以
      便利攜帶而販賣交付購毒之人，亦得佐證被告確有販賣甲
      基安非他命犯行。
（二）再者，觀諸證人甲○○於審理時所證購買毒品之過程：伊
      需要毒品時即以電話向被告表示要購買毒品，而由被告聯
      絡販毒之人後，相約在上開國宅工地，伊與丙○○先將錢
      交付被告，其後則由被告出面與該販毒之人交涉，待被告
      購得毒品後，伊等3 人便一同在高雄縣鳳山市○○路與青
      年路交岔路口國宅工地內施用，被告代購甲基安非他命後
      ，或有從中抽取部分施用等語（參本院卷第88至90頁），
      核與證人丙○○審理時所證購買甲基安非他命之情節相符
      （參本院卷第92、94頁），而被告更於審理時供承：其僅
      向「阿五」購買海洛因，並未出資購買甲基安非他命，其
      為甲○○、丙○○購入甲基安非他命後，甲○○、丙○○
      會免費提供些許甲基安非他命給其施用等語（參本院卷第
      120 、158 頁）；復以甲基安非他命係依法禁絕查緝之毒
      品，物稀而價昂，被告雖以原價轉售甲基非他命與甲○○
      等2 人，然自甲○○等人處無償獲取甲基安非命供己施用
      ，該等甲基安非他命自係其轉售甲基安非他命所獲得之利
      益。而被告為警查獲當日經採尿送驗，結果呈現施用海洛
      因及甲基安非他命之可待因、嗎啡及甲基安非他命之陽性
      反應，有台灣檢驗科技股份有限公司濫用藥物尿液檢驗報
      告1 張在卷可佐（見偵卷第40頁），且在被告上址居處確
      實扣得如附表編號2 所示之物，足認被告確有施用甲基安
      非他命，而得佐證其轉售販賣甲基安非他命，係圖得無償
      獲取甲基安非他命之利益，以供己施用。
（三）證人甲○○審理時證稱：與被告約2 、3 日即會聯絡，均
      係為施用甲基安非他命，門號0000000000號為被告所使用
      之行動電話，伊使用行動電話號碼則為0000000000號等語
      （參本院卷第88、90頁），核與被告坦認：門號00000000
      00號為伊使用之行動電話號碼、0000000000則為甲○○用
      以與伊聯絡行動電話號碼等語相符（參本院卷第120 頁）
      ，並有卷附台灣大哥大股份有限公司上開2 門號通聯調閱
      查詢單2 份可證（見偵卷第45、46頁），是上開2 門號分
      別為被告及甲○○所使用，甲○○因染甲基安非他命毒癮
      （詳前述），經常以所有之0000000000號之行動電話撥打
      被告所有使用門號0000000000號行動電話，6 次聯絡甲基
      安非他命交易事宜等情，堪以認定；復觀諸卷附上開2 門
      號通話監聽紀錄所示，證人甲○○於如下之通話時間以所
      使用0000000000號行動電話撥打至被告所使用之門號0000
      000000號行動電話，歷次向被告做如下之通話內容（見偵
      卷第47至51頁）【發話方（A）0000000000 、受話方（B
      ）0000000000 】：
          、95年6 月10日16:50:42
              A ：500 要不要處理
                 （ 意指甲○○向被告表示要買500 元的甲基
          、95年6 月20日18:51:44
              A：3 千啦
                （ 意指甲○○向被告表示要買3 千元甲基安
                 他命）
          、95年6 月29日15:02:16
              A ：現在有沒有。
              B ：有啦，我人在榮總工作。
              A ：你現在有哦，那我過去拿。
              B ：等我5 點下班啦。
                （ 意指甲○○要在榮總附近找被告一起去拿
                 安非他命）
          、95年6 月29日15:36:31
              A：不然你拿給我就好了。
              B ：我現在也沒很多。
              A ：我已來榮總了，在那。
              B ：榮總路和榮華路。
                （ 意指甲○○詢問被告有無剩餘之甲基安非
                 他命，被告表示身上所有甲基安非他命數量
                 不多，甲○○與被告約至榮總路與榮華路處
                 以交付甲基安非他命）
          、95年7月3日14:09:14
              A ：先處理2 千元，這次才2 千元左右。
              B ：有喔！你在哪？
              A ：還在你這旁邊。
                 （ 意指甲○○向被告表示要購買2 千元的安
          、95年7 月3 日20:12:20
              A ：再處理拿2 千啦。
              B ：好。
                 （ 意指甲○○向被告表示要購買2 千元的安
          、95年7 月7 日09:11:03
              A ：你打的怎樣？
              B ：你要多少啊？
              A ：處理2 張。
                 （ 意指甲○○向被告表示要購買2 千元的安
      業據被告供承上述與其與甲○○之通話內容真意如上述各
      該編號括號內所示（參本院卷第120 至121 頁），核與證
      人甲○○證述與被告間通話內容之真意相符（見偵卷第55
      至56頁），是就上開通話內容可知被告與甲○○之通話內
      容，數度明確提及甲○○向被告購買甲基安非他命之價金
      ，益徵被告確有將所販入之甲基安非他命販賣出售與甲○○、丙○○以營利之意圖。且觀諸該監聽記錄，可知上述
      編號、、、、、等6 次之通話內容，被告亦
      有應允交付甲○○價格500 、2 千、3 千元不等之甲基安
      非他命，核與被告及甲○○分別於審理中供證其等自95年
      3 月間起至95年7 月初止，期間有6 次交易甲基安非他命
      乙節及證人丙○○於審理時所證稱：伊自95 年3月間起至
      95年7 月初止，即與甲○○一同施用毒品，均係將購買甲
      基安非他命之錢交付甲○○，再係由甲○○聯絡被告並將
      伊與甲○○共同購買毒品之價金交付被告，由被告出面向
      不知名之人購買毒品，曾與甲○○一同向被告購買甲基安
      非他命5 、6 次等情節（參本院卷第91至92、94頁），均
      相符合，是被告確有6 次販售甲基安非他命與甲○○、丙○○之事實已甚顯明。
（四）至被告所辯：並非販賣甲基安非他命，而係與甲○○、丙○○等人合資購買毒品云云，查證人甲○○雖於本院審理
      時稱係與被告合資購買甲基安非他命云云；惟證人甲○○
      同時亦結證：被告出面與該販毒之人交涉之際，伊與丙○○則在相隔約3 、5 公尺距離處等候，並未見到被告交付
      與該販毒之人確切金額若干，亦無法確定被告是否有出資
      等語（參本院卷第88至90頁）；而證人丙○○於本院審理
      時對於被告究有無出資一同購買甲基安非他命、有無免費
      施用代伊等購入之甲基安非他命等節，均無法確認等語明
      確（參本院卷第94頁）；參以被告於審理時供承其本身係
      購買海洛因，就購買甲基安非他命之部分並未出資乙節，
      足認被告確有出面販入甲基安非他命，再原價轉售販賣與
      甲○○、丙○○，並無償取得部分甲基安非他命供己施用
      ，作為其販賣之利益。末以，被告與甲○○間如附表二所
      示約定交易毒品之歷次通話內容，均係表示購買價錢不等
      毒品甲基安非他命，甲○○既非稱與被告合資購買，亦從
      未提及被告應就所購買之甲基安非他命出資若干，益徵被
      告前揭所辯合資購買毒品乙詞，顯屬無稽，而證人甲○○
      與審理時所述合資購買毒品乙詞，饒係出於迴護被告所為
      ，亦無足採。
（五）綜上所述，被告所辯係與甲○○、丙○○合資購買甲基安
      非他命云云，顯是推諉飾卸之詞，委無可取。是被告前述
      自民國95年3 月間起至95年7 月初止，所為6 次販賣甲基
      安非他命與甲○○、丙○○之犯行，被告均有從中營取向
      甲○○、丙○○抽取部分甲基安非他命供己施用之利益無
      疑，本件事證明確，被告犯行堪以認定。
二、被告乙○○自95年3 月間起至95年7 月初止，6 次販賣甲基
    安非他命與甲○○、丙○○等2 人以從中牟得由甲○○、丙○○無償提供甲基安非他命與其施用之利益，核其所為，係
    犯毒品危害防制條例第4 條第2 項之販賣第二級毒品等罪。
    被告因販賣第二級毒品甲基安非他命而持有甲基安非他命之
    犯行，應由販賣甲基安非他命之犯行所吸收，不另論罪。又
    按刑事法若干犯罪行為態樣，本質上原具有反覆、延續實行
    之特徵，是行為人倘基於概括之犯意，在密切接近之一定時
    、地持續實行之複次行為，倘依社會通念於客觀上認為符合
    一個反覆延續性之行為觀念者，於刑法評價上，即應僅成立
    一罪，學理上所謂「集合犯」之職業性、營業性或收集性等
    具有重複特質之犯罪均屬之，例如經營、從事業務、收集、
    販賣、製造、散佈等行為概念者均是，參照最高法院著有95
    年度台上字第1079號判決；是毒品危害防制條例第4 條第2
    項販賣毒品罪之構成要件所規定之販賣行為，既係以出於營
    利意圖為要件，則數行為之反覆實施而為之一連串行為，自
    不應予獨立評價而應成立集合犯，為包括一罪，則揆諸前揭
    說明，被告多次販賣甲基安非他命與甲○○、丙○○之犯行
    ，應屬集合犯，而為包括一罪。被告前因違反毒品危害防制
    條例等罪，經本院於91年5 月20日以91年度訴字第942 號判
    決判處有期徒刑1 年確定，於93年3 月16日執行完畢，此有
    臺灣高等法院被告前案紀錄表可按，5 年以內故意再犯本件
    有期徒刑以上之罪，為累犯，依刑法第47條第1 項規定加重
    其刑，然因刑法第64條第1 項及同法第65條第1 項之規定，
    無期徒刑均不得加重，是就被告所為販賣第二級毒品罪，依
    法僅就有期徒刑及罰金刑部分加重其刑。爰審酌被告前曾因
    竊盜、施用毒品等犯行，經法院判處罪刑確定，此有上開紀
    錄表可參，竟又為本件犯行，顯見素行非佳，而本件販賣第
    二級毒品甲基安非他命，經查獲販賣之次數多達6 次，對象
    亦有2 人，歷時約4 月，累向甲○○、丙○○收取其等購買
    甲基安非他命共2 萬元，犯罪情節非輕，並有衍生吸毒者為
    獲取購毒資金而犯罪之虞，又犯罪後矢口否認犯行，態度不
    佳等一切情狀，量處如主文所示之刑。至扣案如附表編號2
    所示之物，經送驗結果如附表編號2 備註欄所示，應係被告
    販賣甲基安非他命與甲○○、丙○○等2 人後，無償抽取所
    販出之甲基安非他命供己施用後所餘，仍應認係其犯販賣第
    二級毒品甲基安非他命之所得，又為查獲之毒品，依毒品危
    害防制條例第18條第1 項前段之規定，諭知沒收銷燬；又如
    附表編號3 所示之物，饒係用以包裝甲基安非他命後，便利
    攜帶交付與向其購毒之人所用，為供販賣甲基安非他命預備
    之物，且為被告供明為其所有（參本院卷第114 頁），依刑
    法第38條第1 項第2 款之規定沒收；被告用以聯絡販賣甲基
    安非他命與甲○○之門號0000000000號之行動電話1 具（含
    SIM 卡1 枚，因該門號為台灣大哥大股份有限公司公司所提
    供，而該公司於出租行動電話門號予消費者使用時，即同時
    附帶提供SIM 卡給消費者作為門號使用之介面，在接受消費
    者申辦門號並將該門號開通上線時，即將SIM 卡之所有權移
    轉予消費者，可認被告已同時取得該門號SIM 之所有權，是
    應併就該門號之SIM 卡加以沒收），係被告販賣甲基安非他
    命所用之物，為被告所有，業據被告供明在卷（參本院卷第
    120 頁），且上開門號0000000000號行動電話既登記為被告
    所有，有卷附台灣大哥大股份有限公司通聯調閱查詢單1 紙
    可佐（見偵卷第46頁），應依毒品危害防制條例第19條第1
    項之規定沒收之。再被告6 次販賣甲基安非他命之所得，甲○○、丙○○各累計交付1 萬元，此據2 人分別於審理時結
    證無訛（分別參本院卷第90、94頁），共得2 萬元，屬被告
    犯罪所得之財物，亦依同條例第19條第1 項規定沒收之，如
    全部或一部不能沒收時，以其財產抵償之。另扣案如附表編
    號1 、4 、5 、6 所示之物，分別為供被告施用海洛因及甲
    基安非他命所用之物，經被告供明在案（參本院卷第114 頁
    ），而被告為警查獲當日採尿送驗，確呈現施用海洛因、甲
    基安非他命後之嗎啡、甲基安非他命陽性反應，詳前述，是
    以該等物品顯與被告本件販賣甲基安非他命之犯行無涉，爰
    不併為沒收之諭知，附此敘明。
據上論斷，應依刑事訴訟法第299條第1項前段，毒品危害防制條
例第4 條第2 項、第18條第1 項前段、第19條第1 項，刑法第11
條、第47條第1 項、第38條第1 項第2 款，判決如主文。
本案經檢察官丁○○到庭執行職務。
中　　華　　民　　國　　96　　年　　2 　　月　　15　　日
                  刑事第十三庭審判長  法　官   高思大
                                      法  官   方錦源
                                      法  官   戴韻玲
以上正本證明與原本無異。
如不服本判決，應於送達後10日內，向本院提出上訴狀。
中　　華　　民　　國　　96　　年　　2 　　月　　15　　日
                                      書記官   李春慧
附錄本判決論罪之法條：
毒品危害防制條例第4條第2項
製造、運輸、販賣第二級毒品者，處無期徒刑或7 年以上有期徒
刑，得併科新臺幣7 百萬元以下罰金。
附表
┌───┬─────────┬───┬─────────────────────┐
│編號  │物品名稱、數量    │所有人│備註                                      │
│      │                  │      │                                          │
├───┼─────────┼───┼────────────────┬────┤
│1     │夾鏈袋2個         │乙○○│鑑驗呈海洛因陽性反應，未檢出甲基│高雄市立│
│      │                  │      │安非他命                        │凱旋醫院│
├───┼─────────┼───┼────────────────┤濫用藥物│
│2     │夾鏈袋7個         │乙○○│其中7 個經驗呈甲基安非他命陽性反│成品檢驗│
│      │                  │      │應（起訴書所指扣得海洛因殘渣袋，│鑑定書1 │
│      │                  │      │就此部分應有誤會）              │份（參本│
├───┼─────────┼───┼────────────────┤院卷第81│
│3     │空夾鏈袋2個       │乙○○│其中2 個經驗未檢出甲基安非他命成│至82 頁 │
│      │                  │      │分（起訴書所指扣得海洛因殘渣袋，│）      │
│      │                  │      │就此部分應有誤會）              │        │
├───┼─────────┼───┼────────────────┤        │
│4     │注射針筒1支       │乙○○│未檢出甲基安非他命反應          │        │
├───┼─────────┼───┼────────────────┤        │
│5     │分裝鏟管1支       │乙○○│未檢出甲基安非他命反應          │        │
├───┼─────────┼───┼────────────────┤        │
│6     │安非他命吸食器1支 │乙○○│經驗呈甲基安非他命陽性反應      │        │
└───┴─────────┴───┴────────────────┴────┘
